臺灣新竹地方法院民事判決　　　　　　　 93年度訴字第646號
原　　　告　乙○○
　　　　　　　　　　　樓
　　　　　　甲○○
　　　　　　　　　　　樓
共　　　同
訴訟代理人　劉嘉瑜律師
被　　　告　丙○○
上列當事人間損害賠償事件，本院於民國94年3月22日辯論終結
，判決如下：
    主  文
被告不得將民國九十二年七月間某日下午五時許在新竹市○○街
一一五號二樓202室所竊取屬於原告乙○○所有之VCD光碟片內容
複製並散佈於外。
被告應給付原告乙○○新台幣參拾萬元，及自民國九十四年一月
二十五日起至清償日止，按年息百分之五計算之利息。
被告應給付原告甲○○新台幣壹拾萬元，及自民國九十四年一月
二十五日起至清償日止，按年息百分之五計算之利息。
原告其餘之訴駁回。
訴訟費用由被告負擔百分之三十，餘由原告負擔。
本判決第一、二項得假執行。
原告其餘假執行之聲請駁回
    事實及理由
一、原告主張：
（一）被告於民國（下同）92年7月間某日下午5時許，見比鄰之
      原告乙○○所承租位於新竹市○○街115號2樓202室房門
      未鎖，竟未獲同意無故侵入該房間內，且趁屋內無人之際
      ，意圖為自己不法之所有，在該房間粉紅色旅行袋中竊取
      原告乙○○所有之與另一原告甲○○共同自行拍攝、內容
      含有二人親密行為之VCD光碟片一片、原告乙○○之Hinet
      密碼重新設定申請書影本二份，被告並由旅行袋內之資料
      得知原告乙○○之年籍、
      等資料。嗣被告觀覽後得知上開光碟片之內容係有關原告
      乙○○與其男友即另一原告甲○○之親密行為，旋於同日
      以自己所有、置於上述租屋處之電腦主機，自行燒錄同內
      容之VCD光碟共4片。嗣於92年8月6日，被告於新竹市○○
      路某便利商店購得遠傳電信股份有限公司（下稱遠傳電信
      公司）之門號0000000000號行動電話易付卡晶片一片，並
      於同日遠傳電信公司人員以電話查詢該門號之使用人資料
      時，被告即以原告乙○○之姓名與國民
      報，後即將易付卡晶片插入其所有之摩托羅拉牌手機內使
      用，復於同日15時30分許，在新竹市○○路漫畫王網咖店
      ，利用該店內之網路設備，匿名向雅虎國際資訊股份有限
      公司（下稱雅虎公司）申請qtt89@yahoo.com.tw之電子郵
      件信箱使用，獲准後隨即將前述其所燒錄含有原告間親密
      行為之VCD光碟片內容下載為照片，而傳送至上開電子信
      箱中，並以上述行動電話撥打原告乙○○之行動電話，聲
      稱擁有原告二人間之私人VCD光碟等語，但原告乙○○當
      時誤以為惡作劇而未予理會，被告復於92年8月7日下午1
      時許傳送內容為：「我們在四月份取得一份光碟請上網咖
      至奇摩信箱帳號QTT89密碼123456看過照片內容再聯絡」
      之簡訊至原告乙○○之前述手機，原告乙○○依循指示上
      網查看後，始查悉上開VCD光碟片遭竊，被告隨後將該裸
      體照片刪除，並於同日下午3時1分許，又傳送內容為：「
      母片只有一片不知胡小姐妳們看過沒？如沒興趣收回我朋
      友就交給壓片廠處理生產網路銷售」之簡訊至原告乙○○
      之前述手機，原告乙○○閱後甚為恐懼，旋即請另一原告
      甲○○以簡訊方式與被告聯絡，被告並於92年8月10日至
      同年月13日之期間，多次以上述遠傳電信號碼之行動電話
      撥打原告甲○○之行動電話，原告甲○○於電話中表明係
      上開光碟片之所有人並要求被告立即歸還非法取得之光碟
      片，然被告仍於電話中恫嚇稱：其為壓片商，自他人處收
      購上開VCD光碟片，如原告甲○○欲取回光碟片，須給付
      新台幣（下同）700,000元，否則將會大量複製再予以散
      佈等語，致原告二人心生畏佈。而被告前開行為所涉刑法
      第三百零六條無故侵入住宅、第三百二十條第一項竊盜、
      第三百四十六條第三項、第一項恐嚇取財未遂等刑事犯罪
      部分，亦經本院刑事庭於93年2月13日以92訴字第561號判
      決認定罪責成立，嗣並經確定在案。
（二）按因故意或過失，不法侵害他人之權利者，負損害賠償責
      任；故意以背於善良風俗之方法，加損害於他人者亦同；
      違反保護他人之法律，致生損害於他人者，負賠償責任；
      又人格權受侵害時，得請求法院除去其侵害，有受侵害之
      虞時，得請求防止之；前項情形，以法律有特別規定者為
      限，得請求損害賠償或慰撫金，民法第一百八十四條第一
      項、第二項前段及第十八條分別定有明文。是於人格權等
      相關權利受損時，自得依前開規定請求損害賠償，此乃法
      之當然。至關於賠償之方法，民法第一百九十五條第一項
      亦明定：「不法侵害他人之身體、健康、名譽、自由、信
      用、隱私、貞操，或不法侵害其他人格法益而情節重大者
      ，被害人雖非財產上之損害，亦得請求賠償相當之金額。
      其名譽被侵害者，並得請求回復名譽之適當處分」等情。
      查被告無故侵入住宅竊取原告乙○○所有之光碟片之行為
      ，明顯侵害原告乙○○對光碟片之所有權與占有，以及居
      乙○○、甲○○要求70萬元贖回光碟，否則將大量複製並
      加以散佈，使原告二人心生畏懼，係侵害原告二人之意志
      決定自由，被告實已侵害原告二人之自由權；又該片光碟
      之內容，含有原告乙○○、甲○○之親密行為，涉及個人
      隱私事項，被告明顯侵害原告二人之隱私權；且衡諸常情
      ，該光碟之內容公開於世，勢將造成原告二人之社會評價
      受到貶損，而按民法上名譽權之侵害非即與刑法上之誹謗
      罪相同，名譽有無受損害，應以社會上對個人評價是否貶
      損作為判斷之依據，苟其行為足以使他人在社會上之評價
      受到貶損，不論其為故意或過失，均可構成侵權行為，其
      行為不以廣佈於社會為必要，僅使第三人知悉其事，亦足
      當之（最高法院90年度台上字第646號判例意旨參照），
      是被告所為亦造成原告名譽莫大損害自明。從而被告係屬
      以不法之手段侵害原告乙○○之所有權及占有，同時亦侵
      害原告乙○○、甲○○包括自由權、隱私權、名譽權在內
      之人格法益甚明，且屬情節重大者，被告之所為業已構成
      侵權行為自明。
（三）茲就原告二人所受損害及得為之請求，分別述之於下：
  １、按人格權受侵害時，得請求法院除去其侵害，有受侵害之
      虞時，得請求防止之，民法第十八條第一項定有明文；復
      參酌民法第一百八十四條侵權行為之規定，是可知於人格
      權受損時，受害人自得依前開規定，請求法院除去侵害或
      防止侵害，並就損害請求賠償。是原告自得依前開規定，
      禁止被告將前開VCD光碟片之內容複製再行散佈於外。
  ２、不能工作之損失：原告乙○○因被告侵權行為，致92年9
      月至同年12月間無法工作，計所損失之薪資共240,000元
      （月薪48,000元，4個月無法工作及一個月之年終獎金，
      48,000×5=240,000）。
  ３、交通費用之損害：原告甲○○為配合被告上開之刑事案件
      之出庭應訊，往來工作地即大陸地區崑山與台灣地區間，
      計所支出之交通費用共75,000元（機票單程15,000元，往
      返共五次，15,000ｘ5=75,000）。
  ４、精神慰撫金：按不法侵害他人之身體、健康、名譽、自由
      、信用、隱私、貞操，或不法侵害其他人格法益而情節重
      大者，被害人雖非財產上之損害，亦得請求賠償相當之金
      額，其名譽被侵害者，並得請求回復名譽之適當處分，民
      法第一百九十五條第一項定有明文；又前開所謂「相當」
      之金額，自應以實際加害情形與其名譽影響是否重大，及
      被害者之身分地位與加害人經濟狀況等關係定之，此觀最
      高法院47年度台上字第1221號判例意旨亦明。本件參諸前
      述，被告未經同意侵入原告乙○○租屋處內竊取錄有原告
      乙○○與另原告甲○○親密行為之VCD光碟，並藉此向原
      告二人恐嚇取財，原告之住居安全受到威脅，亦時時處於
      該VCD遭被告四處散佈之恐懼中，精神上長久承受壓力之
      結果，原告乙○○已罹患焦慮症，時常胸悶喘不過氣，夜
      裡無法安睡，白天無法工作，需長期請假接受治療；又原
      告乙○○具有大專以上學歷，且有正當工作，原告甲○○
      亦為大學畢業，任職於科技公司，為一般社會評價中之「
      科技新貴」，是原告二人均具有一定之社經地位，然被告
      之行為，足使原告二人之社會評價受到貶損，或有導致任
      職公司認為有違公序良俗影響工作權之可能，是原告二人
      不僅名譽受到嚴重侵害，更隨時面臨他人異樣眼光及工作
      上可能受刁難之困境，原告二人精神上受到之痛苦至為重
      大，原告乙○○甚至需長期請假接受治療，即使被告辯稱
      其未將竊取之光碟散佈，惟其行為仍事實上造成原告二人
      心生恐懼，且有嚴重侵害原告權利之情事，衡量被告之侵
      害情節及原告二人受害影響程度、與兩造之身分地位，是
      以原告主張被告應分別賠償原告二人各500,000元，自屬
      適當。
（四）綜上所述，原告之訴為有理由，因而聲明禁止被告將所竊
      取之VCD光碟片之內容複製並散佈於外；另被告應給付原
      告乙○○740,000元及自訴之變更暨準備書狀繕本送達翌
      日即94年1月25日起至清償日止，按年息百分之5計算之利
      息，被告應給付原告甲○○575,000元及自訴之變更暨準
      備書狀繕本送達翌日即94年1月25日起至清償日止，按年
      息百分之5計算之利息；又就前開金錢給付部分，原告乙
      ○○、甲○○願供擔保請准為假執行之宣告。
二、被告則以：
（一）被告雖就刑事確定判決認定其有侵入原告乙○○住處偷取
      上開光碟母片、盜錄該母片、傳簡訊於原告乙○○、將光
      碟部分內容製成照片後放入上開帳號信箱等事實不爭執，
      但就刑事確定判決認定其恐嚇取財部分則為否認，蓋其非
      為獲得金錢而對原告為恐嚇行為；又被告於盜錄上開母片
      行為完畢後，已將該母片放回原位，而所盜錄之4片光碟
      已被警方扣押並經法院諭知沒收，現已無持有任何與本案
      有關之光碟，故就原告聲明禁止被告將所竊取之光碟再為
      複製並散佈之部分，係為事實上不可能。
（二）就原告甲○○聲明因被告之不法行為所受之精神痛苦至為
      重大，要求被告賠償其非財產損害500,000元部分，實屬
      無理由，蓋係原告甲○○主動與其連繫，電話中除要求被
      告返還上開光碟外，並表示要給予被告車馬費，足見原告
      甲○○主張被告造成其精神上損害部分，難謂可採。
（三）原告要求被告賠償之金額顯屬過高，蓋被告係高職畢業，
      於服刑前從事之水電工作，每月平均收入雖有30,000元至
      40,000元間，然而業因前開刑事案件入獄服刑，是並無工
      作收入，從而衡量被告之身分狀況，原告二人所要求之賠
      償金額，顯屬過高並不合理。
（四）綜上所述，本件原告之訴為無理由，聲明因而駁回原告之
      訴等情。
三、程序方面：
（一）按因侵權行為涉訟者，得由行為地之法院管轄，民事訴訟
      法第十五條第一項定有明文。查本件之侵權行為地係在本
      院轄區即新竹市，是依前開法條規定，本院就本件訴訟自
      有管轄權，合先敘明。
（二）又按訴狀送達後，原告不得將原訴變更或追加他訴，但係
      擴張或減縮應受判決事項之聲明者，不在此限，民事訴訟
      法第二百五十五條第一項第三款定有明文；查本件就原告
      乙○○部分起訴時，原係請求被告除金錢賠償及禁止被告
      將上開光碟之內容複製再行散佈外，並要求被告返還所竊
      取之光碟，嗣將請求變更為除金錢賠償外，僅聲明禁止被
      告將上開光碟之內容複製再行散佈，核屬單純減縮應受判
      決事項之聲明，與前開規定相符，自應准許。
四、本件行集中審理，經兩造協商並簡化爭點如下：
（一）被告是否有在與原告甲○○之通話中恐嚇稱如欲取回光碟
      片，應付700,000元，否則將大量複製再散播？
（二）原告乙○○得否主張不能工作之損害？又縱能主張，此部
      分損害為多少？
（三）原告甲○○得否主張因本件被告侵權行為而受有往返交通
      費之損失75,000元？
（四）本件原告二人主張之精神慰撫金是否過高？
    兩造並均同意本件爭點以上開所列者為限，其餘部分不再主
    張。
五、得心證之理由：
（一）本件既經兩造協議並簡化爭點如上述，即應就各項爭點為
      論究，然本件之前提，係被告究否對原告二人是否均應負
      侵權行為賠償賠償責任；如此部分得以確定，始進而論究
      原告主張之各項損害是否有據（即是否確受有此部分損害
      ？所受損害與被告之侵權行為有無相當因果關係等）；而
      如就上開各項論斷結果，認為原告主張之損害有理由，則
      再就主張之損害金額是否適當為審究，合先敘明。
（二）原告主張被告於上開時地侵入比鄰之原告乙○○租屋處，
      竊取原告乙○○所有之與另原告甲○○自行拍攝、內容含
      有二人親密行為之VCD光碟片一片、原告乙○○之Hinet密
      碼重新設定申請書影本二份，另並得知原告乙○○之年籍
      、
      開光碟片之內容，即燒錄同內容之VCD光碟片共4片；嗣於
      92年8月6日購得遠傳電信之門號0000000000號行動電話易
      付卡晶片一片，並於遠傳電信人員查詢該門號使用人資料
      時，即以原告乙○○之姓名與
      將該晶片插入所有之摩托羅拉牌手機內使用，同日15時30
      分許又在新竹市○○路漫畫王網咖店，利用該店內之網路
      件信箱，隨即將前述其所燒錄含有原告間親密行為之VCD
      光碟片部分內容下載為照片，而傳送至上開電子信箱內，
      並以上述行動電話向原告乙○○聲稱擁有原告間之私人
      VCD 光碟等語，原告乙○○初未予理會，被告復於92年8
      月7日下午1時許傳送內容為：「我們在四月份取得一份光
      碟請上網咖至奇摩信箱帳號QTT89密碼123456看過照片內
      容再聯絡」之簡訊至原告乙○○之前述手機，原告乙○○
      依循指示上網查看後，始知悉上開VCD光碟片遭竊，被告
      隨後將該裸體照片刪除，並於同日下午3時1分許，又傳送
      內容為：「母片只有一片不知胡小姐妳們看過沒？如沒興
      趣收回我朋友就交給壓片廠處理生產網路銷售」之簡訊至
      原告乙○○之前述手機，原告乙○○閱後甚為恐懼，只好
      請另一原告甲○○與被告聯絡等情，業據提出本院92年度
      訴字第561號刑事判決一份為證，亦為被告所不爭執，自
      堪信原告乙○○此部分之主張為真實。
（三）至原告甲○○主張被告有對其為前開侵權行為部分，則為
      被告所否認，是此部分所應論究者為上開第一項爭點，即
      被告是否有於與原告甲○○之通話中恐嚇稱如欲取回光碟
      片，應付700,000元，否則將大量複製再散播之行為：
  １、原告甲○○主張其經另原告乙○○告知上情後，即傳簡訊
      予被告，被告即於92年8月10日至同年月13日，接續數次
      以上述遠傳電信門號之行動電話與其連絡，並要求被告立
      即歸還非法取得之光碟片，然被告仍於電話中恫嚇稱其係
      壓片商，有自他人處收購上開VCD光碟片，如欲取回光碟
      片，須給付700,000元，否則將會大量複製再予以散佈等
      情，業據提出前開刑事判決為證；被告雖否認有對原告甲
      ○○為恐嚇取財行為，惟亦自認有對原告甲○○為恐嚇行
      為等情（見本院93年11月16日言詞辯論筆錄）；另查被告
      於前開所涉刑事偽造文書等案件審理時，亦自承其與原告
      甲○○連絡時，有告知其為壓片商，在大陸地區壓片一片
      15元，因為有談到光碟片壓片之事等情（見本院92年度訴
      字第561號偽造文書等刑事審理卷第25、37頁），並據本
      院調取該刑案卷查核屬實，自堪信原告甲○○此部分之主
      張為真實。
  ２、被告雖辯稱前開與原告甲○○連絡時自稱係壓片商，乃因
      擔憂原告知悉光碟片為其所竊，目的並非為獲得金錢云云
      ；惟依據前述，被告前所發給原告乙○○之簡訊，第二則
      即明白表示：「母片只有一片不知胡小姐妳們（即原告）
      看過沒？如沒興趣收回我朋友就交給壓片廠處理生產網路
      銷售」等語，其後於92年8月10日至同年8月13日之期間，
      又多次與原告甲○○連絡，亦有通聯紀錄附於台灣新竹地
      方法院檢察署92年度偵字第4390號偵查卷可考（見該偵查
      卷第43頁）；而被告又自承在電話中有自稱為壓片商，其
      自他人處收購取得上開光碟片，並談及光碟片壓片及在大
      陸地區壓片之價格等情，已如前述，則茍被告無向原告取
      財之意，何以會多次於簡訊或電話中強調其為壓片商，甚
      至表示如原告不取回將交壓片商處理生產銷售，或自稱其
      即為壓片商將大量複製銷售等情，均足見被告此部分所辯
      並不足採。再由被告係以匿名方式申請前開電子郵件信箱
      使用，繼而將光碟片中屬於原告乙○○之裸體照片上傳至
      該電子信箱內，又與原告乙○○電話連絡聲稱擁有原告二
      人親密行為之光碟，而當原告乙○○不予理會時，復先後
      傳送二則簡訊予原告乙○○；而光碟片之內容係含有不足
      為外人觀覽之男女親密行為畫面，倘流傳公開，當事人勢
      必驚恐萬分，則被告之上舉無非係利用原告之驚恐及急欲
      取回心理而獲取利益亦明。又查被告所涉前開刑事案件，
      亦經本院刑事庭認定被告確有對原告甲○○為前開恐嚇取
      財行為，而認定罪責成立，判處應執行有期徒刑一年，嗣
      被告亦未據上訴而確定等情，並經本院調取前開刑事偵審
      卷證查核屬實，益證被告此部分所辯不足採。
  ３、小結：原告主張被告於與原告甲○○之通話過程，有恐嚇
      稱如欲取回光碟片，應付700,000元，否則將大量複製再
      散播之事實，應堪信為真實。
（四）按因故意或過失，不法侵害他人之權利者，負損害賠償責
      任，民法第一百八十四條第一項前段定有明文；查本件基
      於前述，被告無故侵入住宅竊取原告乙○○所有之光碟片
      ，進而觀賞原告二人之親密行為，甚至製成照片傳送至匿
      名申請之電子郵件信箱，因而侵害原告二人之隱私權；又
      被告以竊得之光碟作為恐嚇取財之工具，向原告乙○○、
      甲○○要求70萬元贖回光碟，否則將大量複製並加以散佈
      ，使原告二人心生畏懼，係侵害原告二人之意志決定自由
      ，被告亦已侵害原告二人之自由權，繼而造成原告二人身
      心之恐懼、驚嚇等損害，是被告之所為業已構成侵權行為
      自明。從而應審究其餘之各項爭點，即就原告二人主張之
      各項損害是否有據及適當為論述：
  １、原告乙○○部分：
  （１）請求禁止被告將所竊取之前開光碟片內容複製並散佈於
        外部分：
        按人格權受侵害時，得請求法院除去其侵害，有受侵害
        之虞時，得請求防止之，民法第十八條第一項定有明文
        ；是可知於人格權受損時，受害人自得依前開規定，請
        求法院除去侵害或防止侵害。被告雖辯稱其竊取前開光
        碟片複製後，有再將竊取之光碟片放回原告乙○○之租
        屋處云云；然此為原告乙○○所否認，被告亦未提出進
        一步之證據證明，是被告此部分所辯即不足採。而查前
        開光碟之內容係關於原告二人之親密行為，亦即屬於原
        告之隱私權，茍加以複製或散佈，則原告之隱私權甚至
        名譽權均將受到侵害，從而在原告乙○○未取回該光碟
        片前，其隱私權、名譽權即有受侵害之虞，又隱私權、
        名譽權均為人格權之範圍，則原告依據民法第十八條第
        一項規定，請求禁止被告將上開所竊取之VCD 光碟片內
        容複製並散佈於外等情，即屬有據，應予准許。
　（２）不能工作之薪資損失部分：
      I、原告乙○○固主張在知悉被告為上開侵權行為後，致
          長久處於住居安全受威脅及擔心光碟遭被告四處散佈
          之恐懼中，因而罹患焦慮症，時常胸悶喘不過氣，夜
          裡無法安睡，白天無法工作，需長期請假接受治療，
          是確受有不能工作之損失云云。惟按當事人主張有利
          於己之事實者，就其事實有舉證之責任，民事訴訟法
          第二百七十七條定有明文；又民事訴訟如係由原告主
          張權利者，應先由原告負舉證之責，若原告不能舉證
          ，以證實自己主張之事實為真實，則被告就其抗辯事
          實即令不能舉證，亦應駁回原告之請求（最高法院82
          年度台上字第17223判決意旨參照）。次按損害賠償
          之債，以有損害之發生及有責任原因之事實，並二者
          之間，有相當因果關係為成立要件；故原告所主張損
          害賠償之債，如不合於此項成立要件者，即難謂有損
          害賠償請求權存在（最高法院48年度台上字第481號
          判例意旨參照）；又所謂相當因果關係，係指依經驗
          法則，綜合行為當時所存在之一切事實，為客觀之事
          後審查，認為在一般情形上，有此環境，有此行為之
          同一條件，均發生同一之結果者，則該條件即為發生
          結果之相當條件，行為與結果即有相當之因果關係；
          反之，若在一般情形上，有此同一條件存在，而依客
          觀之審查，認為不必皆發生此結果者，則該條件與結
          果並不相當，不過為偶然之事實而已，其行為與結果
          間即無相當因果關係，此觀最高法院87年度台上字第
          154號判決意旨亦明。查原告主張被告之上開侵權行
          為造成其受有不能工作之損害云云，為被告所爭執，
          參諸前述，原告即應就此部分主張之事實負舉證責任
          。
      II、原告就此固提出韓勝通耳鼻喉科診所診斷證明書、薪
          資證明、離職證明書、各類所得扣繳暨免扣繳憑單等
          為證；惟查上開診斷證明書，係記載原告應診之科別
          為耳鼻喉科，而症狀係胸悶喘不過氣來，病名係焦慮
          症，應疹之日期則為92年10月11日等情，有該診斷證
          明書在卷可按；則由上開診斷證明書之記載，原告胡
          亞倩係於被告為上開侵權行為隔約二個月後始至醫療
          機構就醫，並無從認定原告乙○○所述胸悶無法喘氣
          之症狀，係因被告之上開侵權行為所致，亦無從進而
          證明原告乙○○有因上開症狀導致無法工作之情事；
          且原告乙○○亦自認僅有至韓勝通耳鼻喉科診所就醫
          ，並無再至其他醫療機構等情（見本院94年1月21日
          言詞辯論筆錄），則茍原告乙○○確有因被告之上開
          行為導致焦慮症而無法工作情形，衡情應會至設有此
          部分病症專科之醫院就醫，何以僅係前往耳鼻喉科診
          所，亦難認原告乙○○此部分主張可採。又本院就原
          告乙○○是否曾因焦慮症而至韓勝通耳鼻喉科診所就
          醫、當時病徵為何、是否已達不能工作之程度等，函
          請該診所提供專業意見，亦據該診所以93年12月29日
          函覆略以「乙○○自民國92年6月18日至93年12月8日
          間至本診所共計看診6次，僅診斷有過敏性鼻炎暨上
          呼吸道感染二種，未曾因焦慮症至本診所診治，故無
          法回覆貴院有關胡女工作情形問題」等語，有該覆函
          在卷可按，是亦無從證明原告乙○○有因受到被告上
          開侵權行為導致焦慮症進而無法工作之情事。至原告
          乙○○另提出之薪資證明、離職證明書、各類所得扣
          繳暨免扣繳憑單等，亦僅能證明原告乙○○任職華納
          威秀公司之薪資、期間及於92年8月31日離職之事實
          ，惟上開文書並未記載原告乙○○離職之原因，均無
          從證明原告乙○○此部分主張之事實，是亦不能為有
          利之證明。
      III、小結：原告乙○○就所主張其有焦慮之症狀，是否確
          為被告之上開侵權行為所致，尚未能提出具體之證據
          證明；又原告乙○○所出現之焦慮症狀縱認與被告之
          上開侵權行為有關，惟是否因而導致原告乙○○四個
          月無法工作，亦未能舉證證明，則縱原告乙○○有受
          到不能工作之薪資損失，因此部分損害尚無從認與被
          告所為之侵權行為間有相當因果關係存在，故原告胡
          亞倩此部分請求被告給付不能工作之損失240,000元
          云云，尚不足採。
  （３）精神慰撫金部分：
      I、按不法侵害他人之身體、健康、名譽、自由、信用、
          隱私、貞操，或不法侵害其他人格法益而情節重大者
          ，被害人雖非財產上之損害，亦得請求賠償相當之金
          額，民法第一百九十五條第一項前段定有明文；又非
          財產上損害之賠償，其數額如何始為相當，自得由法
          院斟酌雙方身分資力與加害程度，及其他各種情形，
          核定相當之數額決定之 (最高法院51年度台上字第22
          3號判例意旨參照)。
      II、查本件基於前述，被告係以侵入原告乙○○租屋處方
          式，竊取原告乙○○所有之內容為原告二人親密行為
          之VCD光碟片及Hinet密碼重新設定申請書影本，而竊
          得後除自行觀看上開光碟片外，又加以燒錄同內容之
          VCD光碟片4片；嗣又冒原告乙○○之名購得遠傳電信
          之門號0000000000號行動電話易付卡晶片一片，將所
          燒錄含有原告親密行為之VCD光碟片內容下載為照片
          ，而傳送至匿名申請之電子信箱內，先以上述行動電
          話向原告乙○○聲稱擁有原告間之私密光碟，繼而又
          兩度發簡訊要原告乙○○打開被告前開匿名申請之電
          子郵件信箱看其傳送之照片，並恐嚇如不取回將交給
          壓片商，顯已侵害原告之隱私、自由（意思自由）等
          權利，是原告乙○○主張其得依據民法第一百九十五
          條第一項前段規定，向被告請求精神慰撫金等情，自
          屬有據。
      III、次應究者乃為原告乙○○主張之精神慰撫金是否過高
          ，本院審原告乙○○在發生前開事件時僅為25歲，之
          所以與男友即另原告甲○○以自拍方式錄製親密行為
          之光碟，應係為留存青春及美好之記憶，斷非係要供
          人觀賞，而被告卻以侵入其租屋處方式竊取該光碟片
          ，進而觀看、複製及下載製成照片，又以電話、簡訊
          等方式，向原告乙○○恫嚇稱如不取回即要交給壓片
          商處理，使原告乙○○不僅最私密之部分遭被告窺得
          ，而其居住處所及個人物品之隱私亦遭侵害，更因被
          告之上開話語，時時處於上開VCD光碟遭複製散佈之
          恐懼中，精神上自受有相當之痛苦；惟因被告在知悉
          原告二人不會給付金錢取回後，並未進而將上開光碟
          片交給壓片商銷售，使原告乙○○未受到更嚴重之損
          害；復參酌被告係高職畢業，於服刑前係從事水電工
          作，每月平均收入約30,000元至40,000元不等，惟因
          入獄執行失去工作而無收入，所經營之公司又積欠國
          稅局稅款，迄至近日甫出獄，而原告乙○○則為大專
          畢業，曾於美商華納威秀公司任職，每月薪資為48,0
          00元，及原告乙○○所受精神上之傷害、損害發生之
          原因等等一切情狀，認原告乙○○此部分主張之精神
          慰撫金應以300,000元為當；至原告乙○○逾此範圍
          之請求，則屬無據，應予駁回。
  （４）綜上所述，本件原告乙○○請求被告給付在300,000元
        範圍，及該部分金額自訴之變更暨準備書狀繕本送達翌
        日即94 年1月25日起至清償日止，按年息百分之5計算
        之利息，及另請求禁止被告將上開所竊取之VCD光碟片
        內容複製並散佈於外部分，即屬有理由，應予准許；至
        逾上開範圍部分，則屬無據，應予駁回。
  ２、原告甲○○部分：
  （１）往返交通費之損失部分：
        原告甲○○主張其因被告前開行為所涉之刑事案件，為
        配合偵查及審理，前後往返工作地即大陸地區崑山與台
        灣地區間，計所支出之往返機票即交通費用共75,000元
        （機票單程15,000元，往返共五次，15,000ｘ5=75,000
        ）云云；惟此亦為被告所否認，即應由原告舉證證明其
        確受有此部分之損害，且此損害係基於被告之上開侵權
        行為所致。而按損害賠償，除法律另有規定或契約另有
        訂定外，固在於填補債權人所受之損害及所失之利益，
        民法第二百十六條定有明文；惟無論所受損害抑所失利
        益，被害人賠償損害之請求權，以受有實際上之損害為
        成立要件，故衡量賠償之標準，首應調查被害人實際上
        之損害額，始能定其數額之多寡（最高法院89年度台上
        字第678號判例意旨參照）。惟查原告甲○○亦自認其
        搭機往返大陸地區及台灣地區之交通費可向任職公司請
        領，所以相關機票存根均已交回公司等情（見本院94年
        1月21日言詞辯論筆錄），則原告甲○○既得向任職公
        司請領交通費，其即未受有此部分之損害自明，則原告
        甲○○此部分主張已難謂可採。且原告甲○○縱有因前
        開刑事案件出庭而支出交通費用，惟此乃國家之訴訟制
        度使然，與被告上開侵權行為並無相當因果關係，是以
        原告甲○○主張其得向被告請求賠償此部分損害，亦不
        足採；從而原告甲○○請求被告給付其所受支出交通費
        用損害75,000元云云，即無理由，應予駁回。
  （２）精神慰撫金部分：
      I、被告固辯稱係原告甲○○主動與其連繫，除要求被告
          返還上開光碟外，並表示要給予被告車馬費，足見原
          告甲○○並未受有精神上損害云云。查原告甲○○固
          係先連絡被告，惟此係被告接連以電話及發簡訊方式
          ，讓原告乙○○知悉其手上已有前開光碟片，如不取
          回將會被送至壓片商複製銷售，並要求原告乙○○主
          動與其連絡等情，原告乙○○因僅為年輕之女性，而
          請原告甲○○處理，原告甲○○始會與被告連絡，是
          自不能僅因被告未與原告甲○○先連絡，即謂原告王
          培智未受有損害。況依前述，上開光碟片內容係包含
          原告二人之親密行為，被告除竊取外復加以擅自觀看
          ，原告甲○○在知悉上情後，與被告連絡取回之過程
          ，被告甚至恐嚇要將光碟片交給壓片商複製銷售，自
          對於原告甲○○之隱私、意思自由等權利有所侵害；
          而上開光碟片既係關乎原告甲○○最私密之行為，自
          不可能希望為他人所觀看，則在知悉被告之上開行為
          後，因其私密已遭他人窺得，更因被告之揚言要將光
          碟片交給壓片商，因此時時處於上開光碟片遭複製散
          佈之恐懼中，精神上自亦受有痛苦，被告此部分所辯
          即不足採。是原告甲○○主張其得依據民法第一百九
          十五條第一項前段規定，向被告請求精神慰撫金等情
          ，自屬有據。
      II、次應究者乃為原告主張之精神慰撫金是否過高，本院
          審原告甲○○之所以與女友即另原告乙○○以自拍方
          式錄製親密行為之光碟，應係為留存相愛之美好記憶
          ，斷非係要供人觀賞，而被告卻加以竊取，進而觀看
          、複製，又於電話中向原告甲○○恫嚇稱其為壓片商
          ，如不交付700,000元取回，即要大量複製銷售，使
          原告甲○○不僅最私密之部分遭被告窺得，更因被告
          之上開話語，時時處於其與原告乙○○之親密行為可
          能遭散佈之恐懼中，精神上應受有相當之痛苦；惟查
          本件被告之原本主要連繫對象係原告乙○○，原告王
          培智係經由原告乙○○告知後，始主動與被告連繫，
          其所受之精神痛苦自較諸原告乙○○為小，且被告在
          知悉原告甲○○明確告知不會給付金錢取回後，並未
          進而將上開光碟片交給壓片商銷售，使原告甲○○未
          受到更嚴重之損害；復參酌被告係高職畢業，於服刑
          前係從事水電工作，每月平均收入約30,000元至40,0
          00元不等，惟因入獄執行失去工作而無收入，所經營
          之公司又積欠國稅局稅款，迄至近日甫出獄，而原告
          甲○○則係大學畢業，目前任職於科技公司擔任工程
          師，及原告甲○○所受精神上之損害、損害發生之原
          因等一切情狀，認原告甲○○此部分主張之精神慰撫
          金應以100,000元為當；至原告甲○○逾此範圍之請
          求，則屬無據，應予駁回。
  （４）綜上所述，本件原告甲○○請求被告給付在100,000元
        範圍，及該部分金額自訴之變更暨準備書狀繕本送達翌
        日即94年1月25日起至清償日止，按年息百分之5計算之
        利息部分，即屬有理由，應予准許；至逾上開範圍部分
        ，則屬無據，應予駁回。
六、假執行之宣告：
    本件就原告二人勝訴部分，因命被告給付之金額未逾500,00
    0元，依據民事訴訟法第三百八十九條第一項第五款規定，
    應依職權宣告假執行，原告就此部分假執行之聲請，核屬促
    請本院為上開宣告假執行職權之發動，併此敘明；至原告二
    人無理由部分，其訴既經駁回，其假執行之聲請亦失所依附
    ，應併予駁回。
七、因本案事證已臻明確，兩造其餘主張、陳述及所提之證據，
    經審酌後，或與判決結果無涉，或與本件爭點無關，爰不一
    一論述，附此敘明。
八、結論：本件原告之訴為一部有理由，一部無理由，依民事訴
    訟法第七十八條、第八十五條第一項前段、第三百八十九條
    第一項第五款，判決如主文。
中　　華　　民　　國　　94　　年　　4 　　月　　12　　日
                  民事第一庭    法　官　李承訓
以上正本係照原本作成。
如對本判決上訴，須於判決送達後20日內向本院提出上訴狀。
中　　華　　民　　國　　94　　年　　4 　　月　　12　　日
                                書記官　吳玉蘭
